臺灣板橋地方法院刑事判決　　　　　　　　　　　　　九十三年度訴字第六○六號
　　公　訴　人　臺灣板橋地方法院檢察署檢察官
　　被　　　告　丙○○
　　指定辯護人　本院公設辯護人甲○○
右列被告因違反槍砲彈藥刀械管制條例案件，經檢察官提起公訴（九十三年度偵字第
二七六七號），本院判決如左：
    主  文
丙○○未經許可，寄藏手槍，處有期徒刑伍年陸月，併科罰金新臺幣貳拾萬元，罰金
如易服勞役以罰金總額與陸個月之日數比例折算。扣案之手槍壹枝 (槍枝管制編號：
0000000000號）、子彈壹佰貳拾伍顆沒收。
    事  實
一、丙○○於民國九十二年十月中旬某日，在其位於臺北縣蘆洲市○○街二六八號五
    樓住處，受不詳年籍名為「羅文貴」之友人（已死亡）之託，未經許可而代為保
    管具殺傷力之手槍一枝（為比利時FN廠製口徑6.35mm(0.25吋)之制式半自動手槍
    ，槍枝管制編號：0000000000號），及具殺傷力之口徑6.35mm（0.25
    吋）之制式子彈九十六顆、12GAUGE 制式霰彈二顆、口徑9mm（9x19mm)制式子彈
    二十一顆、口徑0.45吋制式子彈三顆、口徑0.22制式子彈五顆、改造子彈二顆，
    及不具殺傷力之土造子彈二顆，將之均寄藏於前開住處。嗣於九十三年二月四日
    下午一時三十分許，經警持本院核發之搜索票其前開住處內查獲，並扣得上開具
    殺傷力之手槍一枝，及具殺傷力之口徑6.35mm（0.25吋）之制式子彈九十六顆（
    嗣經試射三顆）、12GAUGE 制式霰彈二顆、口徑9mm（9x19mm)制式子彈二十一顆
    、口徑0.45吋制式子彈三顆、口徑0.22制式子彈五顆、改造子彈二顆（嗣經採樣
    試射一顆），與不具殺傷力之土造子彈二顆。
二、案經臺北市政府警察局中山分局報請臺灣板橋地方法院檢察署檢察官偵查起訴。
    理  由
一、右揭犯罪事實，業據被告丙○○坦承不諱，並有扣案之上開槍彈及搜索扣押筆錄
    可資為證。又扣案槍彈經送請鑑定結果，認送鑑之手槍一枝（槍枝管制編號：0
    000000000號）係比利時FN廠製口徑6.35mm（0.25吋）之制式半自動手
    槍，槍號為「821350」，槍管內具陸條右旋來復線，機械性能良好，具殺傷力，
    又口徑6.35mm（0.25吋）之制式子彈九十六顆（經試射三顆）、12GAUGE 制式霰
    彈二顆、口徑9mm（9x19mm)制式子彈二十一顆、口徑0.45吋制式子彈三顆、口徑
    0.22制式子彈五顆，亦均具殺傷力，又改造子彈二顆分係由玩具金屬彈殼加裝直
    徑約7mm、9mm之金屬彈頭改造而成之改造子彈，經採樣一顆試射，可擊發，亦具
    殺傷力無訛，有內政部警政署刑事警察局九十三年三月十七日刑鑑字第○九三○
    ○三一三九六號槍彈鑑定書一份附卷可稽，從而，事證明確，被告犯行洵堪認定
    。
二、核被告所為，係犯槍砲彈藥刀械管制條例第七條第四項之未經許可寄藏手槍罪、
    同條例第十二條第四項之未經許可寄藏子彈罪。查被告未經許可，受他人寄託保
    管上開手槍、子彈，其「受寄代藏」乃屬「寄藏」之行為，公訴意旨認被告係單
    純持有上開手槍、子彈，尚有未洽。被告未經許可同時寄藏上開手槍、子彈，係
    以一行為觸犯上開二罪名，為想像競合犯，應從較重之未經許可寄藏手槍罪處斷
    。又查，被告寄藏之子彈包括具殺傷力之口徑6.35mm（0.25吋）之制式子彈九十
    六顆，有如前述，公訴意旨就此九十六顆子彈誤認係「點２２手槍制式子彈」，
    容有未當。爰審酌被告之素行狀況、犯罪動機、手段、目的、持有槍彈行為對社
    會治安確有潛在危害，及其犯罪後態度等一切情狀，量處如主文所示之刑，並就
    併科罰金部分諭知易服勞役之折算標準。扣案之手槍一枝（槍枝管制編號：00
    00000000號），與口徑6.35mm（0.25吋）之制式子彈九十三顆（查獲九
    十六顆，經試射三顆）、12GAUGE 制式霰彈二顆、口徑9mm（9x19mm)制式子彈二
    十一顆、口徑0.45吋制式子彈三顆、口徑0.22制式子彈五顆、改造子彈一顆（查
    獲二顆，經採樣試射一顆）（以上子彈共一百二十五顆），為違禁物，應依刑法
    第三十八條第一項第一款規定宣告沒收。另在被告住處內所查扣不具殺傷力之土
    造子彈二顆，無予以宣告沒收之必要；又已於鑑驗時試射擊發之子彈四顆，已非
    違禁物，均不併為沒收之諭知，附此敘明。
三、公訴意旨另以：被告丙○○於民國九十二年十月間，在其位於蘆洲市○○街二六
    八號五樓住處，由其友人年籍不詳之「羅文貴」將具殺傷力之改造左輪手槍（仿
    ＳＭＩＴＨ　ＷＥＳＳＯＮ廠轉輪手槍製造之金屬玩具手槍）一枝、改造九０手
    槍（仿ＳＩＧ　ＳＡＵＥＲ廠半自動手槍製造之金屬玩具手槍）一枝、具殺傷力
    之０‧３８吋制式子彈一顆、玩具金屬彈殼加裝直徑約６‧５ｍｍ金屬彈頭改造
    之改造子彈一顆、不具殺傷力之改造九０手槍子彈二顆，置放於上址地下二樓蓄
    水池下方，被告即未經許可持有前開槍彈，嗣經警於九十三年二月四日十三時三
    十分許持搜索票在上址五樓查獲，並扣得槍彈等物，復經被告帶同警方至地下二
    樓，查扣得前開槍彈，因認被告涉有槍砲彈藥刀械管制條例第十一條第四項之未
    經許可持有其他可發射子彈具有殺傷力之槍枝罪及同條例第十二條第四項之未經
    許可持有子彈罪嫌。經查，訊據被告堅決否認有持有此部分槍彈之犯行，辯稱：
    羅文貴第一次拿來是伊跟他收的，後來第二次放置在地下室的東西，是他自己去
    放的，打電話給伊叫伊自己去拿，但是伊沒有去拿。東西是羅文貴放在那裡的，
    怎麼可以說是伊持有，第二次是十月底他打電話給伊說，東西他放在蓄水池下面
    ，他放完之後當天打電話給伊，他已經走了才打電話給伊，要伊去拿回去收起來
    ，伊說伊在忙，而伊並沒有去拿，一直到警察做完第一次筆錄後，警察問伊還有
    沒有其他槍，伊才帶警察去蓄水池取槍的等語。經查，被告於九十三年二月四日
    二十二時二十分之警詢筆錄固有記載「我另有兩支同樣阿貴寄放的槍枝（點38、
    90）。我藏放於臺北縣蘆洲市○○街二六八號Ｂ２Ｆ的蓄水池下方」等語，但經
    本院當庭播放勘驗該警詢錄音帶結果，被告事實上並未為如上「寄放」、「藏放
    」之供述（見本院九十三年六月一日審判筆錄）。而查，被告嗣於九十三年二月
    五日零時三十分之警詢中，及偵審時，則均陳稱是名為「羅文貴」之友人自行將
    此部分槍彈放在伊住處地下二樓蓄水池之下方等語，則依被告供述之情節，縱其
    知悉住處地下二樓蓄水池之下方有由「羅文貴」所放置之槍彈，但既無證據證明
    被告曾應允「羅文貴」將槍彈放置於該處，又乏其他積極證據足以證明被告有何
    持有此部分槍彈之情事，單憑被告所供述之上開情節，尚難以認其對此部分槍彈
    已有何支配管領力。況且，此部分槍彈放置之地點在被告住處地下二樓蓄水池之
    下方，因該棟大樓非僅有被告一戶住戶，該放置槍彈地點乃屬公共使用之空間，
    客觀上，被告實難以對於放置在該供公眾使用處所之物品行使支配管領力，就被
    告主觀上而言，其倘若果有持有此部分槍彈之犯意，亦應當不致於任令槍彈放置
    在公共空間，且期間長達逾三個月之久都不去取回槍彈。從而，既無證據足以證
    明被告有持有此部分槍彈之犯行，此部分原應諭知無罪之判決，然因公訴意旨認
    此部分與前開論處罪刑部分應成立想像競合犯為裁判上一罪關係，依審判不可分
    原則，爰不另為無罪之諭知，附此敘明。
據上論斷，應依刑事訴訟法第二百九十九條第一項前段，槍砲彈藥刀械管制條例第七
條第四項、第十二條第四項，刑法第十一條前段、第五十五條、第四十二條第三項、
第三十八條第一項第一款，判決如主文。
本案經檢察官乙○○到庭執行職務。
中　　　華　　　民　　　國　　九十三　　年　　　六　　　月　　二十四　　日
                                臺灣板橋地方法院刑事第十五庭
                                    審判長法  官  王  屏  夏
                                          法  官  陳  鴻  清
                                          法  官  戴  嘉  清
右正本證明與原本無異
如不服本判決應於送達後十日內向本院提出上訴狀
                                          書記官  許  千  士
中　　　華　　　民　　　國　　九十三　　年　　　六　　　月　　二十四　　日
附錄本案論罪科刑法條全文：
槍砲彈藥刀械管制條例第七條
未經許可，製造、販賣或運輸火砲、肩射武器、機關槍、衝鋒槍、卡柄槍、自動步槍
、普通步槍、馬槍、手槍或各類砲彈、炸彈、爆裂物者，處死刑、無期徒刑或七年以
上有期徒刑；處徒刑者，併科新臺幣三千萬元以下罰金。
未經許可，轉讓、出租或出借前項所列槍砲、彈藥者，處無期徒刑或五年以上有期徒
刑，併科新臺幣一千萬元以下罰金。
意圖供自己或他人犯罪之用，而犯前二項之罪者，處死刑或無期徒刑；處徒刑者，併
科新臺幣五千萬元以下罰金。
未經許可，持有、寄藏或意圖販賣而陳列第一項所列槍砲、彈藥者，處五年以上有期
徒刑，併科新臺幣一千萬元以下罰金。
第一項至第三項之未遂犯罰之。
槍砲彈藥刀械管制條例第十二條
未經許可，製造、販賣或運輸子彈者，處一年以上七年以下有期徒刑，併科新臺幣五
百萬元以下罰金。
未經許可，轉讓、出租或出借子彈者，處六月以上五年以下有期徒刑，併科新臺幣三
百萬元以下罰金。
意圖供自己或他人犯罪之用，而犯前二項之罪者，處三年以上十年以下有期徒刑，併
科新臺幣七百萬元以下罰金。
未經許可，持有、寄藏或意圖販賣而陳列子彈者，處五年以下有期徒刑，併科新臺幣
三百萬元以下罰金。
第一項至第三項之未遂犯罰之。
